【裁判字號】    88,易,1100
【裁判日期】    890608
【裁判案由】    違反毒品危害防制條例
【裁判全文】
臺灣新竹地方法院刑事判決                        八十八年度易字第一一號
    公  訴  人  臺灣新竹地方法院檢察署檢察官
    被      告  甲○○
右列被告因違反毒品危害防制條例案件，經檢察官聲請簡易判決處刑（八十八年度偵
緝字第一五０號），以及移送併案審理（八十八年度偵字第四一０三號、八十九年度
毒偵字第一四二一號），本院認宜改依通常程序，判決如左：
    主  文
甲○○連續施用第二級毒品，累犯，處有期徒刑柒月。
扣案之玻璃吸食器壹個沒收之。
    事  實
一、甲○○前因違反麻醉藥品管理條例案件及竊盜案件，分別經本院及臺灣高等法院
    判處有期徒刑四月、八月，嗣經臺灣高等法院以八十六年度聲字第三四二號定其
    應執行刑為十月，於八十六年十一月二十三日執行完畢。其於八十七年間復因施
    用毒品案件，經本院以八十七年度毒聲字第三二三號裁定送觀察、勒戒後，認無
    繼續施用毒品之傾向，業經臺灣新竹地方法院檢察署檢察官於八十七年八月十一
    日以八十七年度偵字第四九三二號不起訴處分確定。詎其不知悛悔，於前開不起
    訴處分確定後之五年內，復於八十七年十一月二日起至八十八年四月七日止，每
    一、二個星期一次，連續在不詳地點施用安非他命多次，而分別於附表所示時間
    、地點為警查獲，並扣得如附表所示之物。經依本院八十八年度毒聲字第一五九
    號裁定送臺灣新竹看守所附設勒戒所觀察、勒戒後，認有繼續施用毒品之傾向。
二、案經新竹縣警察局橫山、竹北、竹東分局報告臺灣新竹地方法院檢察署檢察官偵
    查起訴及移送併案審理。
    理  由
一、訊據被告甲○○對於前揭連續施用第二級毒品安非他命，而分別於附表所示時、
    地為警查獲之事實於本院審理時坦承不諱（見本案卷第五一頁），且被告為警查
    獲之各該次，經採取其尿液送鑑定，均呈安非他命陽性反應，有姓名代號對照表
    、新竹縣衛生局尿液檢驗單各四紙及法務部調查局檢驗通知書一紙附卷足佐（依
    附表編號次序，分別見八十七年度偵字第八一００號卷《下稱第八一００號卷》
    第八、九、三三頁，八十八年度偵字第一三七二號卷第四、五頁，本案卷第三九
    、四０頁，八十八年度偵字第四一０三號卷第五、六頁），此外，附表編號三該
    次尚有被告所有之玻璃吸食器一個扣案可稽（八十八年度保管字第０四三五號，
    扣押物品清單見八十八年度偵字第一四五四號卷《下稱第一四五四號卷》第十一
    頁），本件事證明確，被告施用毒品犯行堪以認定。
二、核被告所為係犯毒品危害防制條例第十條第二項之施用第二級毒品安非他命罪。
    按犯毒品危害防制條例第十條之罪者，檢察官應先將被告送勒戒處所觀察、勒戒
    ，其期間不得逾一個月；經觀察、勒戒後，無繼續施用毒品之傾向者，應由檢察
    官為不起訴之處分；依前項規定為不起訴之處分後，五年內再犯第十條之罪，經
    觀察、勒戒後，認有繼續施用毒品傾向者，不適用前項規定；同條例第二十條第
    一項、第二項前段、第三項分別定有明文。被告於八十七年間因施用毒品案件，
    經本院以八十七年度毒聲字第三二三號裁定送觀察、勒戒後，認無繼續施用毒品
    之傾向，業經臺灣新竹地方法院檢察署檢察官於八十七年八月十一日以八十七年
    度偵字第四九三二號不起訴處分確定，此有該不起訴處分書在卷足參（見第八一
    ００號卷第十九頁）；被告於五年內再犯本件毒品危害防制條例第十條第二項之
    罪，經本院八十八年度毒聲字第一五九號裁定送臺灣新竹看守所附設勒戒處所觀
    察、勒戒後，認其有繼續施用毒品之傾向，亦有該所八十八年四月二十八日竹所
    總字第０五六二號函所附之有無繼續施用毒品傾向證明書一份附卷可稽（見八十
    八年度偵緝字第一五０號卷《下稱第一五０號卷》第十六至十八頁），被告所為
    應予論罪科刑。其持有第二級毒品安非他命之行為，為施用行為所吸收，不另論
    罪。再被告分別先後多次施用第二級毒品安非他命，均時間緊接，犯罪構成要件
    相同，顯均係基於概括之犯意反覆為之，應依刑法第五十六條連續犯之規定論以
    一罪，並依法加重其刑。末查，被告前因違反麻醉藥品管理條例案件及竊盜案件
    ，分別經本院及臺灣高等法院判處有期徒刑四月、八月，嗣經臺灣高等法院以八
    十六年度聲字第三四二號定其應執行刑為十月，於八十六年十一月二十三日執行
    完畢，有臺灣高等法院被告全國前案紀錄表一份及臺灣新竹地方法院檢察署檢察
    官八十六年度執更字第四八七號執行指揮書附卷為憑（見本案卷第五頁、第四十
    四至四十六頁），此次再犯本件有期徒刑以上之罪，為累犯，應依刑法第四十七
    條遞加重其刑。爰審酌被告素行不良，已有一次違反麻醉藥品管理條例案件之前
    科，仍無視法令之禁止，前已因施用毒品案件，經不起訴處分，又再度施用足以
    導致精神障礙及生命危險之成癮性毒品，經施以觀察勒戒仍無法使其戒斷毒癮，
    足見其缺乏拒用毒品之決心及悔改之意，兼以施用毒品所生危害以自戕健康為主
    ，及其施用期間長短，事後坦承犯行等一切情狀，量處如主文所示之刑，以資懲
    儆。此外，扣案如附表編號三所示之玻璃吸食器一個（八十八年度保管字第０四
    三五號，扣押物品清單見第一四五四號卷第十一頁），係被告所有供本件吸食毒
    品所用之物，應依刑法第三十八條第一項第二款沒收。至於編號一所示之針筒一
    支、吸管三支（八十七年度保管字第二四０三號，扣押物品清單見第八一００號
    卷第十三頁），被告否認係供施用毒品所用之物，不符沒收之規定，爰不宣告沒
    收。
三、公訴人雖僅就被告於八十七年十一月二日下午三時五十分往前回溯四日內之某時
    施用安非他命之犯行聲請簡易判決，惟被告係自八十七年十一月二日起至八十八
    年四月七日止，每一、二個星期一次，連續施用第二級毒品安非他命犯行多次，
    是除起訴之八十七年十一月二日該次外，其餘各次（其中包括檢察官以八十八年
    度偵字第四一０三號移送併案部分）與簡易判決聲請書所載之犯行部分，有連續
    犯之裁判上一罪關係，為起訴效力所及，本院自得併予審理，附此敘明。
四、至於檢察官另以被告於八十九年三月三十一日晚上十時許所採尿液經檢驗呈安非
    他命陽性反應，因認被告於八十九年三月三十一日晚上十時許往前回溯九十六小
    時內之某時亦涉有施用安非他命罪嫌而移送併案審理（即八十九年度毒偵字第一
    四二一號），惟查被告此部分移送併案審理之施用時間與本件被告施用之時間已
    相差近一年之久，且被告於八十八年四月七日最後一次施用後，已於翌日即八十
    八年四月八日送勒戒處所觀察、勒戒，有臺灣新竹地方法院檢察署檢察官八十八
    年度觀執字第三二一號執行指揮書在卷為憑（見第一五０號卷第九頁），並因有
    繼續施用毒品傾向，再送戒治所強制戒治，至八十八年十二月二十二日始停止戒
    治，有本院公務電話紀錄一紙附卷可稽（見本案卷第五十六頁），是檢察官此移
    送併案部分與本件尚難認有連續犯之裁判上一罪關係，並非起訴效力所及，本院
    自無法審理，而應退回由檢察官另行處理，附此敘明。
五、據上論斷，應依刑事訴訟法第四百五十二條、第二百九十九條第一項前段，毒品
    危害防制條例第十條第二項，刑法第十一條前段、第五十六條、第四十七條、第
    三十八條第一項第二款，判決如主文。
本案經檢察官羅雪梅到庭執行職務。
中      華      民      國    八十九    年      六      月      八      日
                              臺灣新竹地方法院刑事第二庭
                                      法    官  黃美盈
右正本證明與原本無異。
如不服本判決，應於判決送達後十日內向本院提出上訴狀( 應附繕本 )，上訴於
臺灣高等法院。
                                      書 記 官  呂聖儀
中      華      民      國    八十九    年      六      月      八      日
附表：
┌──┬─────┬─────┬──────┬───────┬──────┐
│編號│ 查獲時間 │ 查獲地點 │  查  扣  物│偵  查  案  號│備        註│
├──┼─────┼─────┼──────┼───────┼──────┤
│    │八十七年十│新竹縣竹東│            │              │扣押物品清單│
│ 一 │一月二日下│鎮○○路九│針筒一支、吸│八十七年度偵字│見該偵卷第十│
│    │午二時許  │一巷一弄六│管三支      │第八一００號  │三頁        │
│    │          │號        │            │              │            │
├──┼─────┼─────┼──────┼───────┼──────┤
│    │八十八年一│新竹縣竹東│            │              │            │
│ 二 │月二十三日│鎮○○路三│    無      │八十八年度偵字│            │
│    │下午一時許│段二八六巷│            │第一三七二號  │            │
│    │          │二一號    │            │              │            │
├──┼─────┼─────┼──────┼───────┼──────┤
│    │八十八年二│新竹縣竹東│            │              │扣押物品清單│
│ 三 │月七日晚上│鎮○○路三│玻璃吸食器一│八十八年度偵字│見該偵卷第十│
│    │七時許    │段二八六巷│個          │第一四五四號  │一頁        │
│    │          │二一號前  │            │              │            │
├──┼─────┼─────┼──────┼───────┼──────┤
│    │          │新竹縣竹東│        │八十八年度偵字│            │
│ 四 │八十八年四│鎮○○路九│    無      │第四一０三號移│            │
│    │月七日    │一巷一弄六│            │送併案        │            │
│    │          │號        │            │              │            │
└──┴─────┴─────┴──────┴───────┴──────┘


司法院資訊處製作；財團法人民間司法改革基金會備份。
